臺灣橋頭地方法院民事裁定
110年度訴字第871號
原      告  曾榮俊  
訴訟代理人  陳怡君  
            劉伊靜  
被      告  余情美  

            余詩潔  
            余雅縈  
            余青玲  
上列當事人間請求變價分割共有物事件，本院裁定如下：
    主  文
原告應於本裁定送達後四十日內，補正被告丁○○（身分證統一編
號：Z000000000，已於民國110年10月21日死亡）之繼承系統表
及其全體繼承人（除業已拋棄繼承者外）之姓名、住居所及最新
戶籍謄本（記事欄請勿省略），並聲明由其全體繼承人（除業已
拋棄繼承者外）承受訴訟；倘其全部繼承人均已拋棄繼承或現無
繼承人者，則應補正其遺產管理人之姓名、住居所，並聲明由其
遺產管理人承受訴訟。倘逾期未補正，即駁回原告之訴。
    理  由
一、按「原告之訴，有下列各款情形之一者，法院得不經言詞辯
    論，逕以判決駁回之。但其情形可以補正者，審判長應定期
    間先命補正：當事人不適格或欠缺權利保護必要。」民事
    訴訟法第249條第2項第1款定有明文。次按遺產未分割前，
    為全體繼承人公同共有；又共有物之分割，於共有人全體有
    法律上之利害關係，須共有人全體始得為之，故請求分割共
    有物之訴，屬於民事訴訟法第56條第1項所稱「訴訟標的對
    於共同訴訟之各人必須合一確定」情形（最高法院28年上字
    第2199號、42年台上字第318號判例意旨參照），從而，分
    割共有物之訴，自須共有人全體參與訴訟，即共同訴訟人必
    須數人一同起訴或被訴，其當事人之適格始無欠缺，如有當
    事人不適格之情形，法院即不得對之為實體上之裁判。又關
    於當事人適格與否，為法院應依職權調查之事項，無論訴訟
    進行程度如何，均應隨時依職權調查之（最高法院85年度台
    上第905號判決意旨參照）。
二、原告起訴主張「坐落高雄市○○○○段○○段000地號土地」，乃
    原告與被告乙○○、戊○○、丙○○、甲○○、「丁○○」多人共有，
    且無因物之使用目的而不能分割之情形，兼之共有人無不為
    分割之協議，乃依民法第823條第1項、第824條第2項等規定
    ，起訴求為變價分割系爭土地。然丁○○已於民國110年10月2
    1日死亡，原告雖於111年3月9日聲明由丁○○之配偶李采蓮與
    其子女余蕎亦、余佩眞、余晨輝承受訴訟，但李采連、余蕎
    亦、余佩眞、余晨輝，已於法定期間向管轄法院聲明拋棄繼
    承，並經臺灣高雄少年及家事法院111年度司繼字第63號於1
    11年5月31日准予備查（本院卷第171頁），即原告原聲明由
    李采連、余蕎亦、余佩眞、余晨輝承受訴訟於法已有未合，
    原告應再確認丁○○之繼承情形，並聲明由其全體繼承人（除
    業已拋棄繼承者外）承受訴訟；倘其全部繼承人均已拋棄繼
    承或現無繼承人者，則應補正其遺產管理人之姓名、住居所
    ，並聲明由其遺產管理人承受訴訟，當事人方屬適格。
三、綜上，爰依民事訴訟法第249條第2項第1款規定，定相當期
    間命原告補正如主文所示，並應提出與被告人數相符之補正
    繕本；倘逾期未補，即駁回其訴。　　
中　　華　　民　　國　　111 　年　　9 　　月　　 12 　日
                      民事第二庭 法　官　翁熒雪
以上正本係照原本作成。　　　　　　　　　
本裁定不得抗告。
中　　華　　民　　國　　111 　年　　 9 　　月　12  　日
                                 書記官　陳奕希